# **CURRÍCULUM VITAE**



## Adrián Cazo Martín

Administrador y gestor de contabilidad, finanzas y personal.

Fecha Nacimiento:31/08/1998 Nacionalidad: Española Localidad: Sevilla

## Competencias

Responsable y dinámico Iniciativa Capacidad de trabajar en condiciones de alta presión. Persistencia Adaptabilidad

#### Información de contacto

Número de teléfono:656929417 Email:adrian.cazo@cicloazahar.com Dirección: C/Camino de los toros,10,Bajo A. 41015, Sevilla, España.

#### Formación Académica

#### **Grado Superior de Administración y Finanzas**

IES Azahar(Sevilla) |Septiembre 2017-Marzo 2019

#### **Bachillerato de Ciencias Sociales**

IES Julio Verne(Sevilla) | Septiembre 2015-Mayo 2017

#### **Educación Secundaria Obligatoria**

IES Julio Verne(Sevilla)| Septiembre de 2011- Junio 2015

## **Experiencia Laboral**

#### **MedioMundo Arquitectos S.L**

Marzo 2019- Agosto 2019

#### Administrativo

- -Gestión de la contabilidad de la empresa, fundamentalmente mediante programas informáticos.
- -Gestión de personal, en este ámbito realicé las nóminas de los trabajadores de la empresa.
- -Gestión de impuestos de la empresa, fundamentalmente casos de Impuesto Sobre la Renta de Personas Físicas e Impuesto sobre Sociedades.
- -Atención y gestión de llamadas con clientes y proveedores.

### **Bar El Quitapenas**

(Camarero y Atención en barra) 12 de agosto de 2019 -31 octubre 2019 1 de diciembre 2019- 23 febrero 2020

#### Otros datos de interés

Nivel de Inglés medio-alto.

Gran experiencia en paquete Office.

Experiencia en programas administrativos (Contasol, Factusol y Nominasol entre otros).

Disponibilidad inmediata.

Flexibilidad horaria y geográfica.

#### Perfil

Me considero una persona responsable, dinámica y con muchas ganas de trabajar, con don de gentes de cara al público, con facilidad de adaptación y capacidad de trabajar en equipo, en condiciones de alta presión, con iniciativa para resolver problemas eficientemente y lograr las metas y objetivos trazados por la empresa.

Mi objetivo profesional es acceder al puesto de trabajo para poder contribuir con mi formación y experiencia laboral, en el logro de las metas generales de la empresa y poder adquirir así una mayor experiencia y superación personal.